【裁判字號】    98,易,2095
【裁判日期】    980730
【裁判案由】    竊盜
【裁判全文】
臺灣臺中地方法院刑事判決             98年度易字第2095號
公  訴  人  臺灣臺中地方法院檢察署檢察官
被      告  子○○
                    現另案於臺灣臺中監獄臺中分監執行中
上列被告因竊盜案件，經檢察官提起公訴（98年度偵字第13394
號），本院判決如下：
      主    文
子○○犯如附表編號一至十八所示之竊盜罪，累犯，計十七罪，
各處有期徒刑參月，如易科罰金，均以新臺幣壹仟元折算壹日，
又犯如附表編號十九所示之竊盜罪，累犯，處有期徒刑肆月，如
易科罰金，以新臺幣壹仟元折算壹日。應執行有期徒刑壹年捌月
，如易科罰金，以新臺幣壹仟元折算壹日。
      犯罪事實
一、子○○前於民國97年間因竊盜案件，經臺灣臺南地方法院以
    97年度簡字第82號、本院97年度簡字第265號判決，分別判
    處有期徒刑3月、3月、5月，經合併定應執行刑為有期徒刑8
    月確定，於97年11月14日執行完畢。詎其意圖為自己不法之
    所有，於如附表所示之時、地，徒手竊取申○○等之自小客
    車車內之零錢、回數票等財物，得手後變現花用。嗣於98年
    5月28日凌晨3時許，騎乘上揭如附表編號19所竊得之甲○○
    所有之車牌號碼MYL-525號重型機車，途經臺中縣外埔鄉水
    美村山腳巷73號路口前，因形跡可疑，為警盤查查獲上情，
    並當場在子○○之背包內，扣得2GMP3、喇叭各1臺、回數票
    37 張、零錢190元、衛星導航1組、測速器1臺，並循線扣得
    腳踏車1臺、車牌號碼MLY-525號之重機車等物（均已發還被
    害人）。
二、案經申○○、戌○○、己○○、辰○○、巳○○、戊○○、
    寅○○、庚○○、丁○○、壬○○、午○○、乙○○、酉○○訴由臺中縣警察局大甲分局報請臺灣臺中地方法院檢察署
    檢察官偵查起訴。
    理    由
一、按被告以外之人於審判外之言詞或書面陳述，除法律有規定
    者外，不得作為證據，刑事訴訟法第159條第1項定有明文，
    此即學理上所稱「傳聞證據排除法則」。被告以外之人於偵
    查中向檢察官所為之陳述，除顯有不可信之情況者外，得為
    證據；被告以外之人於審判外之陳述，雖不符同法第159 條
    之1至第159條之4之規定，而經當事人於審判程序同意作為
    證據，法院審酌該言詞陳述或書面陳述作成時之情況，認為
    適當者，亦得為證據。當事人、代理人或辯護人於法院調查
    證據時，知有第159條第1項不得為證據之情形，而未於言詞
    辯論終結前聲明異議者，視為有前項之同意，亦為同法第15
    9之1第2項及第159條之5所分別明定。而鑒於採用傳聞證據
    排除法則之重要理由之一，係因傳聞證據未經當事人之反詰
    問予以覈實，若當事人願放棄對原供述人之反對詰問時，原
    則上即可承認該傳聞證據之證據能力，而揆諸我國刑事訴訟
    法第159條之5之立法理由，除參照前述傳聞證據排除法則之
    基本法理外，亦參考日本刑事訴訟法第326條之立法例，查
    日本刑事審判實務之運作，有關檢察官及被告均同意作為證
    據之傳聞書面材料或陳述，可直接援引該國刑事訴訟法第32
    6條作為傳聞例外之法律依據，僅在檢察官與被告不同意之
    情況下，乃須根據其他傳聞例外規定俾以斟酌該等書面材料
    或陳述是否具有證據能力，在當事人間無爭執之案件中，傳
    聞證據基本上均可依據前引規定提出於法院使用。據此，我
    國刑事訴訟法第159條之5之適用應可作同上之解釋，本件證
    人即被害人申○○、戌○○、己○○、辰○○、卯○○、巳
    ○○、癸○○、戊○○、寅○○、庚○○、丁○○、廖威祥
    、辛○○、壬○○、午○○、乙○○、酉○○、甲○○於警
    詢時所指證之情節，固為被告以外之人在審判外之陳述，均
    屬傳聞證據，惟被告子○○就前開審判外之陳述，迄於言詞
    辯論終結前，對於該等證詞之證據能力均未為異議之聲明，
    而本院審酌彼等陳述作成時之情況，核無違法取證及證明力
    明顯過低而顯有不可信之瑕疵及情況，亦認為以之作為證據
    為適當，故依上開規定及說明，前開證人申○○等人之陳述
    自得作為證據，合先敘明。
二、訊據被告子○○對於上揭犯罪事實均坦承不諱，核與證人即
    被害人申○○、戌○○、己○○、辰○○、卯○○、巳○○
    、癸○○、戊○○、寅○○、庚○○、丁○○、廖威祥、辛○○、壬○○、午○○、乙○○、酉○○、甲○○於警詢時
    所指證之情節相符，並有被害人卯○○、巳○○、寅○○、
    壬○○、午○○、乙○○、酉○○、甲○○之贓物認領保管
    單8張、臺中縣警察局車輛尋獲電腦輸入單3張、監視器翻拍
    照片2張、採證照片35張等附卷可稽，堪認被告之自白與事
    實相符，本件事證明確，其犯行應堪認定。
三、按對於未發覺之罪自首而受裁判者，得減輕其刑，刑法第62
    條前段定有明文。所謂自首，係以犯人在犯罪未發覺之前，
    向該管公務員申告犯罪事實，而受裁判為已足。且犯罪人在
    其犯罪未發覺前，向該管公務員告知其犯罪，不以自動到案
    向該管公務員告知為必要，即因其他犯罪受追問時，告知其
    未發覺部分之犯罪，而接受審判，仍不失為刑法上之自首。
    犯人在犯罪未發覺之前，向檢察官或司法警察官告知其犯罪
    ，而不逃避接受裁判，即與刑法第62條規定自首之條件相符
    ，不以言明自首並願受裁判為必要，又該條所謂未發覺之罪
    ，固非以有偵查犯罪權之機關或人員確知其人犯罪無誤為必
    要，而對於其發生嫌疑時，即得謂為已發覺；但此項對犯人
    之嫌疑，仍須有確切之根據得為合理之可疑者，始足當之，
    若單純主觀上之懷疑，要不得謂已發生嫌疑，最高法院88年
    臺上字第210號判決、最高法院85年臺上字第4908號判決可
    資參照。本件關於被告所犯如附表編號1至14所示竊盜案件
    ，經證人即承辦警員丙○○到庭證述：伊是查獲如附表編號
    19之犯罪事實，因被告騎乘上開如附表編號19竊得之重機車
    進入社區，因該處僅1個入口可出入，原則上都是該社區住
    戶進出，但被告進入時是在深夜，所以伊認定被告形跡可疑
    ，並上前盤查請被告出示證件，被告無法出示機車行照，伊
    問機車是誰的，被告交代含糊，伊以無線電查知該重機車是
    雲林的車，並請值班同仁聯繫車主，車主告知該車已失竊，
    伊才知該車為失竊機車，又伊當場請被告將背包裡面的東西
    取出，請被告交代物品如何來的，一開始被告說是朋友的，
    後來伊告知如附表編號8之監視器有拍到1位嫌疑犯戴著棒球
    帽、背著背包竊取車內物品，被告才坦承是從剛才那個社區
    竊取的，伊將被告帶回派出所詢問，詢問時伊有告知監視器
    有拍攝到被告正面，並問被告有無犯其他案件，被告坦承如
    附表編號1至7、9至14之竊盜犯罪等語，…倘伊給被告看監
    視畫面，而被告仍否認如附表編號8之竊盜犯罪，因監視畫
    面的人被帽子擋住了，伊無法認定被告是犯罪嫌疑人等語（
    見本院卷頁35反），應認為被告係自首犯如附表編號1至7、
    9至14之竊盜犯罪，且如附表編號8之竊盜犯罪，僅係承辦警
    員主觀上單純懷疑被告是否係監視畫面的嫌疑人，直至被告
    坦承犯案後，始可謂有確切之根據得合理認定被告係該件竊
    盜罪之犯罪嫌疑人，依上揭說明，仍不失為自首，又本院審
    酌證人丙○○於98年5月28日凌晨3時許，在臺中縣外埔鄉水
    美村山腳巷73號路口前，因形跡可疑，為警盤查查獲，當場
    在子○○之背包內，扣得如附表編號5、6、15、16、17及18
    所示竊得之2GMP3、喇叭各1臺、回數票37張、零錢190元、
    衛星導航1組、測速器1臺等物，雖其主觀上懷疑該等物品之
    來源，惟仍係至被告坦承如附表編號5、6、15、16、17及18
    之竊盜犯罪後，始可謂有確切之根據得為合理可疑之程度，
    依首揭最高法院判決意旨，仍應屬被告係對於未發覺之犯罪
    自首而接受裁判之情形。
四、核被告所為，係犯刑法第320條第1項竊盜罪。又按倘某項犯
    罪，係由行為人以單一行為接續進行，縱令在犯罪完畢以前
    ，其各個舉動已與該罪之構成要件相符，但在行為人主觀上
    ，各個舉動不過為其犯罪行為之一部分，在刑法評價上，亦
    以視為數個舉動之接續施行，合為包括之一行為予以評價，
    較為合理，則屬接續犯，為包括的一罪（最高法院96年度臺
    上字第2379號判決參照），本件被告所為如附表編號10、12
    之竊盜行為，係在同一處所，利用同一機會，在密接時段就
    同一犯罪構成事實，本於單一犯意接續進行，以實現一犯罪
    構成要件之單一行為，為接續犯。被告所犯如附表編號1至
    19之竊盜罪計18罪，犯意各別，行為互殊，應予分論併罰。
    又被告前於97年間因竊盜案件，經臺灣臺南地方法院以97年
    度簡字第82號、本院97年度簡字第265號判決，分別判處有
    期徒刑3月、3月、5月，經合併定應執行刑為有期徒刑8月確
    定，於97年11月14日執行完畢，有臺灣高等法院被告前案紀
    錄表附卷可稽，被告受有期徒刑執行完畢後，5年以內故意
    再犯本件有期徒刑以上之罪，為累犯，應依刑法第47條第1
    項之規定，予以加重其刑。另被告所犯如附表所示編號1至
    17之16次竊盜犯行，係於未經有偵查權機關查覺前，向有偵
    查犯罪權限之警員自首並接受裁判，爰依刑法第62條前段自
    首之規定減輕其刑，並均依法先就累犯部分加重後再減輕之
    ，附此敘明。爰審酌本件竊盜對社會治安及被害人所生危害
    非輕，惟念其犯後均能坦承犯行，尚有悔意，及其犯罪之動
    機、目的、手段等一切情狀，各量處如主文所示之刑，並均
    諭知易科罰金之折算標準，並定其應執行之刑。復按依司法
    院釋字第662號解釋：「中華民國九十四年二月二日修正公
    布之現行刑法第四十一條第二項，關於數罪併罰，數宣告刑
    均得易科罰金，而定應執行刑之刑逾六個月者，排除適用同
    條第一項得易科罰金之規定部分，與憲法第二十三條規定有
    違，並與本院釋字第三六六號解釋意旨不符，應自本解釋公
    布之日起失其效力。」故對於數罪併罰，數宣告刑均得易科
    罰金，而定應執行之刑超過6個月之案件，依司法院釋字第
    366  號、662號解釋意旨，仍得易科罰金，是本件被告所犯
    如附表編號1至19所示18次竊盜罪，依上揭說明，本院自仍
    應就其應執行之刑，諭知易科罰金之折算標準，併此敘明。
據上論斷，應依刑事訴訟法第299條第1項前段，刑法第320條第1
項、第47條第1項、第62條前段、第41條第1項前段、第51條第5
款，刑法施行法第1條之1，判決如主文。
本案經檢察官丑○○到庭執行職務。
中    華    民    國    98    年    7     月    30    日
                        刑事第三庭  法  官  楊曉惠
上正本證明與原本無異。
如不服本判決，應於送達後10日內向本院提出上訴狀（應敘述具
體理由並附繕本）。
上訴書如未敘述理由，應於上訴期間屆滿後20日內補提理由書於
本院。
                                    書記官  謝明倫
中    華    民    國    98    年    7     月    30    日
附錄論罪科刑法條
刑法第320條第1項
意圖為自己或第三人不法之所有，而竊取他人之動產者，為竊盜
罪，處五年以下有期徒刑、拘役或五百元以下罰金。
 附表：
 ┌─┬──────┬───┬────────┬─────────┐
 │編│犯罪時間    │被害人│地點            │犯罪行為          │
 │號│            │      │                │                  │
 ├─┼──────┼───┼────────┼─────────┤
 │1 │98年3月31日 │申○○│臺中縣外埔鄉甲后│徒手竊取申○○所管│
 │  │上午7時許前 │      │路新城7巷103號  │領使用之車牌號碼5R│
 │  │之某時      │      │                │-1561號自小客車內 │
 │  │            │      │                │之回數票4張、新臺 │
 │  │            │      │                │幣（下同）160元、 │
 │  │            │      │                │零錢約90元得手    │
 │  │            │      │                │                  │
 ├─┼──────┼───┼────────┼─────────┤
 │2 │98年3月31日 │戌○○│臺中縣外埔鄉甲后│徒手竊取戌○○所有│
 │  │上午8時許前 │      │路新成7巷101號前│之車牌號碼1351-LB │
 │  │之某時      │      │                │號自小客車內之零錢│
 │  │            │      │                │約200元、眼鏡2支、│
 │  │            │      │                │香菸10餘包等（價值│
 │  │            │      │                │約7,000元）得手   │
 ├─┼──────┼───┼────────┼─────────┤
 │3 │98年4月9日上│己○○│臺中縣外埔鄉馬鳴│徒手竊取己○○所有│
 │  │午6時許前之 │      │村大馬路118巷10 │之車牌號碼PI-1162 │
 │  │某時        │      │號前            │號自小客車內之零錢│
 │  │            │      │                │約300元、回數票7張│
 │  │            │      │                │等（價值約580元） │
 │  │            │      │                │得手              │
 ├─┼──────┼───┼────────┼─────────┤
 │4 │98年4月中旬 │辰○○│臺中縣外埔鄉甲后│徒手竊取辰○○所有│
 │  │某日上午6時 │      │路新城1巷73號前 │之車牌號碼RI-0833 │
 │  │許前之某時  │      │                │號自小客貨車內之零│
 │  │            │      │                │錢約200元得手     │
 ├─┼──────┼───┼────────┼─────────┤
 │5 │98年4月中旬 │卯○○│臺中縣外埔鄉甲后│徒手竊取卯○○所管│
 │  │某日上午7時 │      │路新城7巷97弄2號│領使用之車牌號碼  │
 │  │許前之某時  │      │                │RI-6813號自小客車 │
 │  │            │      │                │內之零錢約100元、 │
 │  │            │      │                │回數票7張（價值266│
 │  │            │      │                │元）等得手        │
 ├─┼──────┼───┼────────┼─────────┤
 │6 │98年4月下旬 │巳○○│臺中縣外埔鄉甲后│徒手竊取巳○○所有│
 │  │某日上午7時 │      │路新城7巷93號   │之車牌號碼ZT-7419 │
 │  │許前之某時  │      │                │號自小客車內之零錢│
 │  │            │      │                │約300元、回數票10 │
 │  │            │      │                │張（價值380元）等 │
 │  │            │      │                │得手              │
 ├─┼──────┼───┼────────┼─────────┤
 │7 │98年4月下旬 │癸○○│臺中縣外埔鄉六分│徒手竊取癸○○所有│
 │  │某日凌晨4時 │      │村六分路222巷47 │之車牌號碼OJ-1988 │
 │  │許前之某時  │      │弄5號           │號自小客車內之零錢│
 │  │            │      │                │約600元得手       │
 ├─┼──────┼───┼────────┼─────────┤
 │8 │98年5月8日上│戊○○│臺中縣外埔鄉甲后│徒手竊取戊○○所有│
 │  │午6時15分許 │      │路新城11巷52號  │之車牌號碼2015-SF │
 │  │前之某時    │      │                │號自小客車內之液晶│
 │  │            │      │                │電視1臺（價值8,000│
 │  │            │      │                │元）得手。        │
 ├─┼──────┼───┼────────┼─────────┤
 │9 │98年5月18日 │寅○○│臺中縣外埔鄉大同│徒手竊取寅○○所有│
 │  │晚上11時30分│      │村重光路52號    │之腳踏車1臺（價值 │
 │  │許          │      │                │3,000元）得手，作 │
 │  │            │      │                │為代步之工具      │
 ├─┼──────┼───┼────────┼─────────┤
 │10│98年5月19日 │庚○○│臺中縣外埔鄉鐵山│徒手竊取庚○○所有│
 │  │凌晨3時30分 │      │村長生路56之6號 │之車牌號碼KAZ-910 │
 │  │許前之某時  │      │                │號重型機車得手，作│
 │  │            │      │                │為代步之工具      │
 ├─┼──────┼───┼────────┼─────────┤
 │11│98年5月19日 │丁○○│臺中縣外埔鄉鐵山│徒手竊取丁○○所有│
 │  │凌晨3時30分 │      │村長生路56之7號 │之車牌號碼OG-2851 │
 │  │許前之某時  │      │                │號自小客車內之零錢│
 │  │            │      │                │約700元、對講機1組│
 │  │            │      │                │（價值3,000元）得 │
 │  │            │      │                │手                │
 ├─┼──────┼───┼────────┼─────────┤
 │12│98年5月19日 │庚○○│臺中縣外埔鄉鐵山│徒手竊取庚○○所管│
 │  │凌晨3時30分 │      │村長生路56之6號 │領使用之車牌號碼  │
 │  │許前之某時  │      │                │V7-6935號自小客車 │
 │  │            │      │                │內之零錢約500元、 │
 │  │            │      │                │回數票2張（價值約 │
 │  │            │      │                │80元）得手        │
 ├─┼──────┼───┼────────┼─────────┤
 │13│98年5月22日 │未○○│臺中縣外埔鄉水美│徒手竊取未○○所有│
 │  │上午6時許前 │      │村水美路仁美巷74│之車牌號碼UB-5708 │
 │  │之某時      │      │號              │號自小客車內零錢約│
 │  │            │      │                │1,000元得手       │
 ├─┼──────┼───┼────────┼─────────┤
 │14│98年5月22日 │辛○○│臺中縣外埔鄉水美│徒手竊取辛○○所管│
 │  │上午7時許前 │      │路101之5號      │領使用有之車牌號碼│
 │  │某時        │      │                │0100-LA號自小客車 │
 │  │            │      │                │內零錢約100元     │
 ├─┼──────┼───┼────────┼─────────┤
 │15│98年5月28日 │壬○○│臺中縣大甲鎮中山│徒手竊取壬○○所有│
 │  │凌晨1時許   │      │路2段741巷6號前 │之車牌號碼9256-UB │
 │  │            │      │                │號自小客車內之回數│
 │  │            │      │                │票4張（價值152元）│
 │  │            │      │                │、飛來訊衛星導航1 │
 │  │            │      │                │臺（價值約12,000元│
 │  │            │      │                │）、測速器1臺（價 │
 │  │            │      │                │值9,000元）得手   │
 ├─┼──────┼───┼────────┼─────────┤
 │16│98年5月28日 │午○○│臺中縣外埔鄉水美│徒手竊取午○○所管│
 │  │凌晨2時30分 │      │村山腳巷73之3號 │領使用之車牌號碼  │
 │  │許          │      │                │0473-HV號自小客車 │
 │  │            │      │                │內之零錢約40元得手│
 ├─┼──────┼───┼────────┼─────────┤
 │17│98年5月28日 │乙○○│臺中縣外埔鄉水美│徒手竊取乙○○所有│
 │  │凌晨2時45分 │      │村山腳巷71之22號│之車牌號碼5451-LD │
 │  │許          │      │                │號自小客車內零錢約│
 │  │            │      │                │150元、回數票7張（│
 │  │            │      │                │價值280元）得手   │
 ├─┼──────┼───┼────────┼─────────┤
 │18│98年5月28日 │酉○○│臺中縣外埔鄉水美│徒手竊取酉○○所有│
 │  │凌晨3時許   │      │村山腳巷71之16號│之車牌號碼PA-6673 │
 │  │            │      │                │號自小客車內之2G  │
 │  │            │      │                │MP3 1臺（價值800元│
 │  │            │      │                │）、喇叭1組（價值 │
 │  │            │      │                │700元）、回數票9張│
 │  │            │      │                │（價值360元）得手 │
 ├─┼──────┼───┼────────┼─────────┤
 │19│98年5月20日 │甲○○│雲林縣大埤鄉嘉興│徒手竊取甲○○所有│
 │  │凌晨2時許   │      │村3鄰嘉興24號   │之車牌號碼MLY-525 │
 │  │(起訴書誤載 │      │(起訴書誤載為雲 │號重型機車   (價值│
 │  │為98年5月28 │      │林縣大埤鄉水美村│3,000元）         │
 │  │日上午8時43 │      │山腳巷73號)     │                  │
 │  │分許)       │      │                │                  │
 └─┴──────┴───┴────────┴─────────┘


司法院資訊處製作；財團法人民間司法改革基金會備份。
